【裁判字號】    98,小抗,3
【裁判日期】    981015
【裁判案由】    清償債務
【裁判全文】
臺灣桃園地方法院民事裁定               98年度小抗字第3號
抗  告  人  乙○○
相  對  人  甲○○
上列當事人間清償債務事件，抗告人對於民國98年6 月19日本院
中壢簡易庭98年度壢小字第637 號第一審裁定提起抗告，本院裁
定如下：
    主  文
抗告駁回。
抗告費用新台幣壹仟元由抗告人負擔。
    理  由
一、抗告意旨略以：抗告人於民國98年6 月10日向本院訴請相對
    人給付票款，依相對人戶籍謄本顯示，相對人係於97年11月
    5 日遷出嘉義縣朴子市新寮里2 鄰43號之3 ，同時遷入桃園
    縣中壢市○○里○○鄰○○○路○ 段31 2巷10號9 樓之8 ，於
    抗告人起訴時，相對人戶籍地址皆未變更，故依民事訴訟法
    第1 條第1 項，本院應有管轄權，原審裁定恐屬違誤，爰於
    法定期間內提起抗告，求為廢棄原裁定等語，並提出相對人
    戶籍謄本1 份為證。
二、按「小額程序第一審裁判之抗告法院認抗告為不合法或無理
    由者，應為駁回抗告之裁定。」民事訴訟法第436 條之32第
    3 項、第495 條之1 第1 項、第449 條第1 項分別定有明文
    。次按訴訟，由被告住所地之法院管轄。本於票據有所請求
    而涉訟者，得由票據付款地之法院管轄。被告住所、不動產
    所在地，侵權行為地或其他據以定管轄法院之地，跨連或散
    在數法院管轄區域內者，各該法院俱有管轄權。訴訟之全部
    或一部，法院認為無管轄權者，依原告聲請或依職權以裁定
    移送於其管轄法院，民事訴訟法第1 條第1 項前段、第13條
    、第21條及第28條第1 項分別定有明文。
三、經查，抗告人執相對人簽發、票號為BB0000000 號，付款人
    為寶華商業銀行豐原分行，付款地為台中縣豐原市○○路46
    號，面額為新台幣（下同）100,000 元之支票1 紙（下稱系
    爭支票）向本院起訴請求相對人給付上述票款及遲延利息，
    然相對人於抗告人起訴時係設籍於嘉義縣朴子市新寮里2 鄰
    新寮43號之3 （相對人於97年11月5 日將戶籍自桃園縣中壢
    市○○○路○ 段312 巷10號9 樓之8 遷入上址），有相對人
    個人基本資料查詢結果表及戶籍謄本各1 紙在卷可稽，揆諸
    上開規定，本件應由相對人住所地法院即臺灣嘉義地方法院
    或系爭支票付款地法院即臺灣台中地方法院為管轄法院。此
    外，本院另函請桃園縣政府警察局中壢分局派員確認相對人
    是否居住於「桃園縣中壢市○○里○○鄰○○○路○ 段312 巷
    10號9 樓之8 」，經該警局以中警分戶字第0987036624號函
    覆：「經佐警現地查訪，甲○○未居於上述地址」等語。綜
    上，抗告人向無管轄權之本院起訴，顯係違誤，原審依職權
    將本件訴訟移送於具有本件管轄權之臺灣嘉義地方法院，於
    法並無不合。從而，抗告人提起本件抗告，為無理由，應予
    駁回。
四、據上論結，本件抗告為無理由，依民事訴訟法第436 條之32
    第3 項、第495 條之1 第1 項、第449 條第1 項、第95條、
    第78條，裁定如主文。
中    華    民    國    98    年    10    月    15    日
                  民事第一庭  審判長法  官  郭琇玲
                                    法  官  郭俊德
                                    法  官  林哲賢
以上正本係依照原本作成
不得再抗告。
中    華    民    國    98    年    10    月    16    日
                                    書記官  陳佳彬


司法院資訊處製作；財團法人民間司法改革基金會備份。
